臺灣彰化地方法院刑事判決　　　　　　 94年度簡上字第133號
公　訴　人　臺灣彰化地方法院檢察署檢察官
上　訴　人
即　被　告　甲○○
上列上訴人因違反毒品危害防制條例案件，不服本院九十四年度
斗簡字第三七四號中華民國九十四年七月二十七日第一審判決（
原聲請簡易判決處刑案號：九十四年度毒偵字第二八０四號及檢
察官移送併案：九十四年度毒偵字第三三二六號），暨檢察官移
送併案審理（九十四年度毒偵字第四四八七號），本院管轄第二
審合議庭判決如下︰
    主  文
原判決撤銷。
甲○○連續施用第二級毒品，處有期徒刑陸月，如易科罰金，以
佰元折算壹日。
扣案之甲基安非他命壹包（毛重約壹點壹公克）沒收銷燬之。
        事  實
一、甲○○曾於民國九十三年間，因施用毒品案件，經本院裁定
    送觀察、勒戒後，認有繼續施用毒品之傾向，再經本院裁定
    送強制戒治，嗣經認無繼續強制戒治之必要，於九十四年五
    月十日執行完畢釋放，並經臺灣彰化地方法院檢察署檢察官
    於九十四年六月十日以九十四年度戒毒偵字第二０二號為不
    起訴處分確定。詎其於強制戒治執行完畢釋放後五年內，復
    基於施用第二級毒品甲基安非他命之概括犯意，自九十四年
    五月十七日起至同年六月二十七日止，連續在彰化縣員林鎮
    ○○路「全虹電子遊樂場」之廁所內等地，以將第二級毒品
    甲基安非他命置於玻璃球管內，外以火燒烤，產生煙霧後，
    再以過濾器過濾而吸食之方式，連續施用第二級毒品甲基安
    非他命多次，平均約四至六天施用一次。嗣先於九十四年六
    月一日上午九時三十分許，在彰化縣埔心鄉○○村○○路○
    段三六九之一號為警查獲，並扣得其所有之甲基安非他命一
    包（毛重約一．一公克）；又於同年六月十一日，經警偵訊
    後採驗其尿液呈甲基安非他命陽性反應，而查悉上情；再於
    同年六月二十九日下午六時許，在彰化縣員林鎮○○路員生
    醫院前為警查獲，經警採驗其尿液呈甲基安非他命陽性反應
    ，而查悉上情。
二、案經彰化縣警察局北斗分局報請台灣彰化地方法院檢察署檢
    察官聲請簡易判決處刑及檢察官移送併案審理（九十四年度
    毒偵字第三三二六號、第四四八七號）。
        理  由
一、訊據被告甲○○對於上揭連續施用第二級毒品甲基安非他命
    之事實坦承不諱，且警方於九十四年六月一日、同年月十一
    日及同年月二十九日所採取之被告尿液，經送鑑驗結果，確
    均呈甲基安非他命陽性反應，此有彰化縣警察局員林分局委
    託檢驗尿液代號與真實姓名對照認證單、彰化縣警察局溪湖
    分局委託檢驗所尿液代號與真實姓名對照單、彰化縣警察局
    北斗分局查獲涉嫌毒品危害防制條例毒品初步檢驗報告表各
    一紙、照片二幀及彰化縣衛生局煙毒尿液檢驗成績書三份在
    卷可稽，此外復有甲基安非他命一包（毛重約一．一公克）
    扣案可資佐證，足徵被告之自白與事實相符，堪予採信，是
    以本件被告連續施用第二級毒品甲基安非他命之事證已臻明
    確。又被告前於九十三年間，因施用毒品案件，經本院裁定
    送觀察、勒戒後，認有繼續施用毒品之傾向，再經本院裁定
    送強制戒治，嗣經認無繼續強制戒治之必要，於九十四年五
    月十日執行完畢釋放，並經臺灣彰化地方法院檢察署檢察官
    於九十四年六月十日以九十四年度戒毒偵字第二０二號為不
    起訴處分確定，詎被告猶於前開強制戒治執行完畢釋放後五
    年內再犯本案，此有臺灣彰化地方法院檢察署刑案資料查註
    紀錄表及臺灣高等法院被告全國前案紀錄表在卷可證。綜上
    所述，本件事證已臻明確，被告犯行堪予認定。
二、核被告所為，係犯毒品危害防制條例第十條第二項之施用第
    二級毒品罪。其於施用第二級毒品甲基安非他命前後持有甲
    基安非他命之低度行為，應為其施用之高度行為所吸收，不
    另論罪。被告先後多次施用第二級毒品甲基安非他命之行為
    ，時間緊接，犯罪構成要件相同，顯係基於概括犯意為之，
    為連續犯，應論以一罪，並依法加重其刑。原聲請簡易判決
    處刑書雖僅認被告自九十四年五月十七日起，至同年六月十
    一日或前四日內某時止之連續施用第二級毒品甲基安非他命
    數次，惟被告嗣後又於同年六月二十九日經警採驗其尿液結
    果呈甲基安非他命陽性反應，且被告亦坦承連續施用甲基安
    非他命至九十四年六月二十七日，是以就被告施用甲基安非
    他命犯行所漏列部分，因與已起訴部分，有裁判上一罪之關
    係，依審判不可分原則，本院自得併予審理，附此敘明。原
    審判決引據檢察官之聲請簡易判決處刑書及移送併辦意旨書
    （九十四年度偵字第三三二六號）以被告事證明確而論罪科
    刑，固非無見，惟因未及審酌被告嗣後於九十四年六月二十
    九日為警查獲而有連續施用甲基安非他命至九十四年六月二
    十七日犯行部分而有未洽，被告據此上訴指摘原判決不當，
    非無理由，原判決應予撤銷改判。爰審酌被告施用毒品之期
    間、動機、目的、方法、不知珍惜身體，犯罪所生危害及其
    犯罪後之態度等一切情狀，量處如主文所示之刑，並諭知易
    科罰金之折算標準，以示懲儆。扣案之甲基安非他命一包（
    毛重約一. 一公克，並含其包裝之塑膠袋一個）為第二級毒
    品（其包裝之塑膠袋一個與毒品無法完全析離，應全部視為
    毒品），應依毒品危害防制條例第十八條第一項前段之規定
    ，諭知沒收併銷燬之。
據上論斷，應依刑事訴訟法第四百五十五條之一第一項、第三項
、第三百六十九條第一項前段、第三百六十四條、第二百九十九
條第一項前段，毒品危害防制條例第十條第二項、第十八條第一
項前段，刑法第十一條前段、第五十六條、第四十一條第一項前
段，罰金罰鍰提高標準條例第二條，判決如主文。
本案經檢察官何蕙君到庭執行職務。
中　　華　　民　　國　　94　　年　　12　　月　　2 　　日
                  刑事第二庭    審判長法  官  石馨文
                                      法  官  李水源
                                      法  官  黃齡玉
以上正本證明與原本無異。
本判決不得上訴。
中　　華　　民　　國　　94　　年　　12　　月　　2 　　日
                                      書記官  梁高賓
附錄本案判決論罪科刑法條：
毒品危害防制條例第十條
施用第一級毒品者，處六月以上五年以下有期徒刑。
施用第二級毒品者，處三年以下有期徒刑。
